# 求助陈版主，收入确认的疑问

提问人：liuweisheng 时间：2023-09-16 10:18:40
A公司分期回款销售商品，商品成本 1000 万元，分期售价 1300 万元（现销价 1200 万元）。产品交付时一次性确认收入金额是 1200 万元，剩余 100 万元在分期期间按实际利率法摊销记入财务费用。这样理解是否正确，谢谢版主解惑。

回答人：chenyiwei
一般可以这样理解。关键是核实“现销价 1200 万元”的准确性和合理性，能否代表该产品的单独售价。